【裁判字號】    91,交易,76
【裁判日期】    920514
【裁判案由】    過失傷害等
【裁判全文】
臺灣花蓮地方法院刑事判決                          九十一年度交易字第七六號
    公  訴  人  臺灣花蓮地方法院檢察署檢察官
    被      告  丙○○
右列被告因過失傷害等案件，經檢察官提起公訴（九十年度偵字第三一七四號），本
院判決如左：
    主  文
丙○○服用酒類，不能安全駕駛動力交通工具而駕駛，處罰金壹萬元，如易服勞役，
以參佰元折算壹日。緩刑貳年。
被訴過失傷害部分公訴不受理。
    事  實
一、張馥勝於民國九十年九月十二日凌晨二時四十分許，在花蓮縣花蓮市○○○○街
    朋友住處，已因飲用過量之啤酒，而達不能安全駕駛動力交通工具之程度，仍執
    意駕駛車號Ｌ三－０三六一號自用小客車沿花蓮市○○路由南往北方向行駛，欲
    返回花蓮縣吉安鄉○○村○○街二四八巷二弄六號住處，於同日凌晨二時五十分
    許，途經該路三段與財團法人佛教慈濟綜合醫院門診大樓前之交岔路口時，因尚
    為酒力所困，適乙○○騎乘車號ＨＥＢ－二０五號重型機車（後載其妻丁○○、
    幼子甲○○）自對向車道欲左轉門診大樓，亦疏未禮讓直行車先行，兩車因而相
    撞，致乙○○受有頸髓神經損傷，丁○○受有臀部、右膝、背部多處挫傷，甲○○受有右耳裂傷約一公分長、下唇裂傷約０．三公分長及頭枕部裂傷約０．五公
    分長之傷害（僅丁○○以乙○○配偶及甲○○法定代理人之身分就其等三人受傷
    部分提出告訴，並因張馥勝業已依調解書全部賠償，告訴人丁○○乃當庭撤回告
    訴）。嗣經據報前往處理，於同日凌晨四時多，二次測得其吐氣所含之酒精濃度
    各高達每公升０．五九毫克及０．六五毫克，而查獲。
二、案經乙○○之配偶、甲○○（八十五年四月十三日出生）之法定代理人丁○○訴
    請花蓮縣警察局花蓮分局報告台灣花蓮地方法院檢察署檢察官偵查起訴。
    理  由
甲、有罪部分：
一、右揭犯罪事實，業據被告張馥勝坦承不諱。而被告於右揭時、地，因酒後駕車，
    與乙○○所騎乘之機車相撞，致乙○○、丁○○及甲○○受傷之事實，亦據告訴
    人丁○○於警詢及偵審中指訴綦詳，並有診斷證明書三張、道路交通事故調查報
    告表一張及現場照片十張附卷可稽。又被告於車禍發生後，經警二次測得其吐氣
    後酒精濃度各為每公升０．５９毫克及０．６５毫克等情，有酒精測試值二紙在
    卷可參、刑法第一百八十五條之三案件測試觀察紀錄表一張及花蓮縣警察局舉發
    違反道路交通管理事件通知書一張附卷足參。按服用酒類，不能安全駕駛動力交
    通工具而駕駛者之公共危險罪，係採抽象危險犯之立法，即立法者擬制行為人酒
    醉後之駕駛行為將製造社會所不容許之危險，因而不待酒醉駕駛人已造成具體危
    害為必要，當行為人飲酒後，其吐氣酒精濃度已達每公升０點五五毫克或血液濃
    度達百分之０點一一以上者，肇事率為一般正常人的十倍，應認已達「不能安全
    駕駛」之標準，有法務部八十八年五月十八日法八八檢字第００一六六九號函可
    按。而被告於車禍發生二個小時之後，經警測得之酒精濃度尚高達每公升０．５
    ９毫克及０．６５毫克，足見其駕車當時之酒精濃度應更高，是被告自陳其當時
    已不能安全駕駛汽車之自白，應與事實相符，而堪採信。本件事證明確，被告犯
    行洵堪認定，應予依法論科。
二、核被告所為，係犯刑法第一百八十五條之三之公共危險罪。爰審酌被告並無前科
    ，此有台灣高等法院被告全國前案紀錄表一份附卷可參、其明知酒後不能駕車，
    仍於已不能安全駕駛汽車之時，執意駕駛汽車於公路上行駛，對交通安全及己身
    生命身體造成危險非輕、其經警測得之酒精濃度值高低，及其犯罪後坦承犯行，
    顯有悔意等一切情狀，量處如主文所示之刑，並諭知易服勞役之折算標準。末查
    ，被告前未曾受有期徒刑以上刑之宣告，有卷附台灣高等法院被告全國前案紀錄
    表一份可稽，因短於思慮致觸犯本案之罪，且業與被害人乙○○達成調解，並依
    約給付全部賠償金額等情，業據告訴人陳述明確，並有調解書一份在卷足參，其
    經此次起訴審判後，當能知所警惕，信無再犯之虞，本院認為前開宣告之刑，以
    暫不執行為適當，爰宣告緩刑二年，以啟自新。
乙、不受理部分：
一、公訴意旨另以：被告於九十年九月十二日凌晨二時五十分許，酒後已達不能安全
    駕駛交通工具之際，仍駕駛車號Ｌ三－０三六一號自用小客車，自花蓮市○○路
    由南往北行駛，途經該路三段與財團法人佛教慈濟綜合醫院門診大樓前之交岔路
    口時，本應注意行車速度在市區不得超過四十公里，並應注意車前狀況，隨時採
    取必要之安全措施，且依當時情形並無不能注意之情事，竟疏未注意，以時速八
    十公里超速行駛，以致無法注意車前狀況，而撞擊亦疏未禮讓直行車先行之由對
    向車道欲左轉門診大樓之乙○○所騎乘車號ＨＥＢ－二０五號重型機車（後載其
    妻丁○○、幼子甲○○），致乙○○受有頸髓神經損傷，丁○○受有臀部、右膝
    、背部多處挫傷，甲○○受有右耳裂傷約一公分長、下唇裂傷約０．三公分長及
    頭枕部裂傷約０．五公分長之傷害，因認被告另涉有刑法第二百八十四條第一項
    後段過失致重傷害罪嫌（起訴書所載法條漏載刑法第二百八十四條第一項前段之
    過失傷害罪，但起訴書之犯罪事實欄已載明過失傷害之犯行，故此部分自在檢察
    官起訴範圍內）云云。
二、按告訴乃論之罪，告訴人於第一審辯論終結前得撤回其告訴，又告訴經撤回者，
    應諭知不受理之判決，刑事訴訟法第二百三十八條第一項、第三百零三條第三款
    分別定有明文。
三、查本件告訴人丁○○告訴被告過失致重傷害及過失傷害案件，起訴書認係觸犯刑
    法第二百八十四條第一項前段過失傷害罪及同項後段過失致重傷害罪，依同法第
    二百八十七條前段之規定，須告訴乃論。茲據告訴人當庭撤回告訴，有審理筆錄
    在卷可參，依照首開說明，應諭知不受理之判決。
據上論斷，應依刑事訴訟法第二百九十九條第一項前段、第三百零三條第三款，刑法
第一百八十五條之三、第四十二條第二項、第七十四條第一款，罰金罰鍰提高標準條
例第二條，判決如主文。
本案經檢察官李豫雙到庭執行職務
中      華      民      國    九十二    年      五      月     十四     日
                              臺灣花蓮地方法院交通法庭
                                  法  官    李  世  華
右正本證明與原本無異。
如對本判決不服，應於送達後十日內，向本院提出上訴狀。（應抄附繕本）告訴人或
被害人如對於本判決不服者，應具備理由請求檢察官上訴，其上訴期間之計算係以檢
察官收受判決正本之日期為準。
                                  法院書記官
中      華      民      國    九十二    年      五      月     十五     日
附錄本判決論罪之法律條文：
刑法第一百八十五條之三：
服用毒品、麻醉藥品、酒類或其他相類之物，不能安全駕駛動力交通工具而駕駛者，
處一年以下有期徒刑、拘役或三萬元以下罰金。


司法院資訊處製作；財團法人民間司法改革基金會備份。
